# 出租目的资产购置处理

提问人：dotaauditor 时间：2023-09-05 09:58:
背景：甲公司从乙公司租入房屋，甲对房屋进行装修，并购置家具家电，出租给丙使用，租赁合同每年一签，每年获取固定租金收入。
请教陈版：
1 、甲公司购入家具家电应当如何处理？是否必需确认固定资产？如单位价值不高，是否可以计入长期待摊费用？
2 、由于租赁合同每年一签，甲公司对家具家电摊销年限如何确定比较合理？
3 、甲公司对房屋装修支出，是否计入长期待摊费用更为恰当？

回答人：chenyiwei
1 、甲购入的家具、家电，如果日后租赁期满后不能拆走，或者不打算拆走的，可作为租赁改良支出确认为长期待摊费用，否则还是建议作为固定资产。
2 、应根据甲向乙租赁的预计年限和该家具家电本身的可使用寿命孰短确定折旧或摊销年限。
3 、对于依附于租入的房屋，不能单独拆卸下来移到别处使用的，应作为租赁改良支出确认为长期待摊费用，在该装修本身可使用年限和剩余租赁年限孰短年限内计提摊销。